【裁判字號】    97,基簡,653
【裁判日期】    970730
【裁判案由】    給付票款
【裁判全文】
臺灣基隆地方法院民事判決             97年度基簡字第653號
原      告  甲○○
被      告  乙○○
上列當事人間請求清償債務事件，本院於中華民國97年７月23日
辯論終結，茲判決如下：
    主  文
被告應給付原告新臺幣參萬元及自九十七年七月三日起至清償日
止按年息百分之五計算之利息。
訴訟費用新臺幣壹仟元由被告負擔。
本判決得為假執行。
    事實及理由要領
一、本件原告係本於保證契約、請求被告清償債務，且其請求被
    告給付之金額僅新臺幣（下同）３萬元，原應分「基小」字
    （案由亦應為「清償債務」），適用小額訴訟程序審理及判
    決，惟本院分案室誤分為「基簡」字（案由亦誤為「給付票
    款」），故本件本院係適用簡易訴訟程序審理及判決，而非
    適用小額訴訟程序審理及判決，先予敘明。
二、原告主張：被告於民國（下同）91年５月６日為訴外人張米
    年作保向原告借款新臺幣（下同）３萬元，約定91年５月20
    日前清償，如屆期張米年未為清償，被告同意代為清償，詎
    張米年屆期未清償，依約自應由被告負保證之責代為清償，
    詎屢向被告請求，均不獲置理等情，故依約（保證契約）提
    起本件訴訟，請求被告給付３萬元及自97年７月３日起至清
    償日止按年息百分之５計算之利息。
二、被告自認原告所述為真，惟以：借款人張米年已與原告結婚
    ，生有兒女，且已經過數年，原告才向渠請求，渠有受騙之
    感覺等語，資為抗辯。
三、查原告主張：被告於91年５月６日為訴外人張米年作保向渠
    借款３萬元，約定於91年５月20日前清償，如屆期張米年未
    為清償，被告同意代為清償等事實，為被告所自認，並有原
    告提出之「暫借據」１件在卷可資佐證，原告之主張自堪信
    為真實，亦即訴外人張米年確有向原告借款３萬元未還，被
    告為保證人，依約應負保證之責（即於張米年屆期未為清償
    時，由被告代負清償之責），從而原告依約（保證契約）訴
    請被告給付３萬元及自97年７月３日起至清償日止按年息百
    分之５計算之利息，自屬正當，應予准許。至主債務人張米
    年是否與原告結婚、生有兒女及91年５月20日迄今尚未逾15
    年之消滅時效期間，根本不影響被告之保證責任（代負清償
    之責任），故被告抗辯：借款人張米年已與原告結婚，生有
    兒女，且已經過數年，原告才向渠請求，渠有受騙之感覺云
    云，自不可採，併予敘明。
四、訴訟費用1,000.元，依民事訴訟法第78條規定，應由敗訴之
    被告負擔，爰一併確定其數額如主文第２項所示。
五、本件係「就民事訴訟法第0427條第１項訴訟（關於財產權之
    訴訟，其標的之金額或價額在新臺幣50萬元以下者）適用簡
    易程序所為被告敗訴之判決」，依民事訴訟法第0389條第１
    項第３款規定，應依職權宣告假執行，爰依職權宣告之。
六、據上論結，本件原告之訴為有理由，依民事訴訟法第0436條
    第２項、第78條、第0389第１項第３款，判決如主文。
中    華    民    國    97    年     7     月    30    日
                  基隆簡易庭法      官  林金發
以上正本係照原本作成。
如不服本判決，應於本判決送達後20日內向本院提出上訴狀（並
附繕本）及繳納上訴裁判費1,500.元，上訴於本院合議庭。
中    華    民    國    97    年     7     月    30    日
                            法院書記官  陳錦進


司法院資訊處製作；財團法人民間司法改革基金會備份。
